臺灣臺中地方法院小額民事判決
　　　　　　 111年度沙小字第381號
原      告  聯邦商業銀行股份有限公司


法定代理人  林鴻聯  
訴訟代理人  歐昭廷  
被      告  陳光宜  

上列當事人間請求清償債務事件，本院於民國111年7月5日言詞
辯論終結，判決如下：
    主      文
被告應給付原告新臺幣35,984元，及其中新臺幣31,400元自民國
96年7月7日起至民國104年8月31日止，依照年息19.71％計算之利
息，及自民國104年9月1日起至清償日止，依照年息15％計算之利
息。
訴訟費用新臺幣1,000元由被告負擔。
本判決得假執行。
    事實及理由
一、原告主張：被告於民國91年8月間向原告請領信用卡使用，
    依約定被告得到特約商店簽帳消費，原告先行墊款給特約商
    店後，再由原告向被告請求償還帳款，被告則應於每月繳款
    截止日之前向原告清償帳款，如有積欠款項或逾期清償等情
    事，則依信用卡約定條款第15條之約定，應按依照年息19.7
    1％計算循環信用利息，並應繳納違約金。截至96年7月6日為
    止，被告已積欠新臺幣（下同）35,984元（包括消費款31,4
    00元、利息3,084元）未付。為此，原告依信用卡契約之法
    律關係，提起本件訴訟。並請求法院判決：（一）被告應給
    付原告35,984元，及其中31,400元自96年7月7日起至104年8
    月31日止，依照年息19.71％計算之利息，及自104年9月1日
    起至清償日止，依照年息15％計算之利息。（二）訴訟費用
    由被告負擔。
二、被告抗辯：我只有刷不到4萬，卻要我還10幾萬，我認為原
    告請求過高。我目前也有欠其他銀行錢，每個月要被扣薪三
    分之一。請求駁回原告之訴，訴訟費用由原告負擔。
三、法院之判斷：
（一）稱消費借貸者，謂當事人一方移轉金錢或其他代替物之所
      有權於他方，而約定他方以種類、品質、數量相同之物返
      還之契約。借用人應於約定期限內，返還與借用物種類、
      品質、數量相同之物，民法第474條第1項、第478條前段
      分別定有明文。又遲延之債務，以支付金錢為標的者，債
      權人得請求依法定利率計算之遲延利息。但約定利率較高
      者，仍從其約定利率，民法第233條第1項定有明文。另自
      104年9月1日起，銀行辦理現金卡之利率或信用卡業務機
      構辦理信用卡之循環信用利率不得超過年利率15％，104年
      2月4日總統華總一義字第10400014271號令修正公布之銀
      行法第47條之1第2項定有明文，其立法理由為：「存款及
      放款利率大幅調降的事實，民法到目前為止卻遲遲沒有加
      以反應，致使法律與社會現況脫勾，產生許多銀行強力推
      銷現金卡及信用卡，來規避財政部對一般消費貸款降息之
      管制，對於現金卡或是信用卡循環利息，採取20％的高利
      率的脫法行為，已經嚴重盤剝經濟弱勢的債務人，並且危
      害到國家經濟體系及金融秩序，有必要加以修正…」，依
      照前開規定，持卡人之信用卡循環信用餘額及現金卡借款
      餘額，包含「既有未清償款項餘額」及「新增款項」，自
      104年9月1日起所收取之利率均不得超過15％，至104年9月
      1日前已產生之「未清償款項餘額」，自該等款項起息日
      起至104年8月31日止之期間利息，發卡機構則依原契約利
      率計收。
（二）經查，原告主張之前述事實，已據其提出信用卡申請書、
      信用卡約定條款、卡戶本金利息及相關費用查詢及分期未
      入帳查詢、歷史帳單查詢、戶籍謄本等文件為證，被告雖
      以前情抗辯，但原告依據被告簽定之信用卡申請書，及兩
      造所約定之信用卡約定條款內容，請求被告給付約定之遲
      延給付利息，其請求並無過高之情。再被告所執經濟能力
      不佳，無法清償債務等情事，所涉僅係被告無法清償上開
      債務之原因，並非原告行使上開債權請求權之消滅、排除
      及障礙事由，是被告所執上開辯詞，並無可採。
（三）從而，原告依系爭信用卡契約之法律關係，訴請被告給付
      如主文第1項所示之金額及利息，為有理由，應予准許。
四、本件係適用小額程序而為被告敗訴之判決，依民事訴訟法第
    436條之20規定，應依職權宣告假執行；併依同法第436條之
    19第1項規定，確定本件訴訟費用額為1,000元，依民事訴訟
    法第78條，命由被告負擔之。
中　　華　　民　　國　　111 　年　　7 　　月　　19　　日
                        臺灣臺中地方法院沙鹿簡易庭
                            法  官  劉國賓
以上為正本，係照原本作成。
如不服本判決，應於送達後廿日內，以判決違背法令為理由，向
本院提出上訴狀並表明上訴理由（上訴理由應表明一、原判決所
違背之法令及其具體內容；二、依訴訟資料可認為原判決有違背
法令之具體事實），如於本判決宣示後送達前提起上訴者，應於
判決送達後廿日內補提上訴理由書（須附繕本）。
中　　華　　民　　國　　111 　年　　7 　　月　　19　　日
                            書記官  張隆成